# 拆红筹架构对合并报表调整

提问人：wpatann 时间：2016-01-14 16:44:29
在 2014 年 12 月 31 日，集团架构为CYM-BVI-HK-WFOE-VIE。 在 2015 年 12 月 28 日，某大陆法人RMB从HK手中收购了WFOE，同时WFOE从CYM购买BVI，交易完成后架构为：RMB-WFOE(-VIE)-BVI-HK。
在 2015 年 12 月 31 日的出具的利润表中，P&L(CYM)不应在并表范围，那么需要追溯到上期（ 2014 ）调整么？在这个交易背景下，合并报表需要做哪些处理？

回答人：chenyiwei
在历史上，开曼公司也曾经是VIE的股东，且一般也是空壳公司，无自身经营业务，所发生的股份支付、人工成本等可以认为都是为了VIE（境内经营实体）而发生的，属于股东为公司承担费用。因此虽然在重组后VIE的合并报表中，不会将开曼公司纳入其合并报表范围，但仍应确认历史上开曼公司以股东身份为VIE公司承担的费用（借：相关成本或费用科目，贷：资本公积）。

提问人：wpatann 时间：2016-01-15 16:57:48
陈版你好。但仍应确认历史上开曼公司以股东身份为VIE公司承担的费用，是不是可以理解成，CYM的BS不在并表范围，而P&L（除去现金股利及转让股权形成的投资收益）在资本公积体现？

回答人：chenyiwei
开曼公司为VIE公司承担（实际受益人为VIE公司）的费用，应在VIE公司的报表中体现为费用，并贷记资本公积。